【裁判字號】    94,上易,1936
【裁判日期】    950926
【裁判案由】    侵占等
【裁判全文】
臺灣高等法院刑事判決                94年度上易字第1936號
上訴人  台灣士林地方法院檢察署檢察官
上訴人
即被告  丙○○
上訴人
即被告  戊○○
共同選
任辯護人  陳金泉律師
          葛百玲律師
          李瑞敏律師
上列上訴人等因被告等業務侵占等案件，不服台灣士林地方法院
92年度易字第793號，中華民國94年3月30日第一審判決（起訴
案號：台灣士林地方法院檢察署90年度偵字第3280號），提起上
      訴，本院判決如下：
    主  文
原判決關於丙○○部分及戊○○業務侵占部分暨執行刑均撤銷。
丙○○共同連續意圖為自己不法之所有，而侵占對於業務上所持
有之物，處有期徒刑陸月，如易科罰金以參佰元折算壹日。
戊○○共同連續意圖為自己不法之所有，而侵占對於業務上所持
有之物，處有期徒刑拾月。
戊○○其他上訴駁回。
戊○○撤銷改部分所處之刑與上訴駁回部分所處之刑，應執行有
期徒刑壹年。
    事  實
一、丙○○係位於台北市○○○路○段487巷13號2樓傳鉦暘科技
    股份有限公司（以下簡稱傳鉦暘公司）董事，戊○○則係該
    公司監察人及實際負責人。而傳鉦暘公司係以生產及維修16
    壓縮處理器等電子產品為業務範圍，丙○○、戊○○即係以
    生產、維修16壓縮處理器等電子產品為業務之人，該公司於
    民國88年5月24日與千里眼國際貿易企業有限公司（下稱千
    里眼公司）簽訂協力廠商合約書，約定由傳鉦暘公司負責研
    發生產16壓縮處理器與9壓縮處理器，交付千里眼公司對外
    銷售。雙方合作期間，千里眼公司於89年4月21日起至同年9
    月13日間，陸續將傳鉦暘公司已出貨如附表所示之壓縮處理
    器、變壓器、跳台器、攝影機等物送回至傳鉦暘公司維修，
    經戊○○、丙○○等人簽收，詎因傳鉦暘公司經營不善，資
    金運轉困難，該二人竟於千里眼公司交付如附表所示之壓縮
    處理器等物之際，即萌不法之所有之意圖，基於概括之犯意
    ，連續多次將上開物品據為己有，私自轉賣予弗洋行有限公
    司，采辰實業有限公司等廠商，獲利約新台幣（下同）
    743828元。
二、戊○○係傳地工程實業有限公司（以下簡稱傳地公司）董事
    兼實際負責人，前於89年間傳地公司與甲○○因清償債務事
    件，甲○○提供100百萬元擔保金向原審法院聲請假扣押傳
    地公司位於台北縣汐止市○○路○段240號13樓之2辦公處所
    內之機器、生產設備等動產，經原審法院以89年度裁全字第
    3493號裁定准予假扣押，而對傳地公司上址之動產為假扣押
    ，並於89年12月15日經法院執行人員在上述機器設備上黏貼
    查封標示。戊○○竟於90年8月間指示不知情之傳地公司員
    工丁○○協同將法院執行查封程序之標示除去，將已經法院
    假扣押之機器設備遷移至丁○○位於台北市○○○路○段584
    號租屋處內存放，於91年4月17日又將之遷移至他處處分藏
    匿。嗣甲○○於92年1月2日經法院通知查報債務人傳地公司
    保管之動產以利鑑價時，前往上開傳地公司上址，始得知上
    情。
三、案經千里眼公司及甲○○訴由台北縣政府警察局汐止分局報
    請台灣士林地方法院檢察署檢察官偵查起訴。
    理  由
一、犯罪事實之認定：
（一）犯罪事實一部份：
      訊之上訴人即被告丙○○、戊○○固不否認傳鉦暘公司與
      千里眼公司簽訂協力廠商合約書，並於前揭時間接受千里
      眼公司送修如附表所示之壓縮處理器共計43台、攝影機共
      計99台、變壓器共計6台、跳台器共計12台等物，但均矢
      口否認有何侵占犯行，一致辯稱：附表所示之壓縮處理器
      共計43台，因某些零件缺貨無法修復，而存放於公司內部
      ，提出供法院勘驗比對，至於附表所示壓縮處理器以外之
      攝影機、變壓器、跳台器等物則已89年9月28日對帳時，
      與千里眼公司和解折抵現金64930元，均無侵占情事云云
      ；被告丙○○並辯稱伊僅是傳鉦暘公司受雇人，雖掛名董
      事，但並未真正投資，也未參與公司決策，只是依實際負
      責人戊○○之命行事，與被告戊○○無所謂犯意聯絡云云
      。然查：
    （Ｉ）被告2人上開侵占犯行，業據證人乙○○即告訴人千
          里眼公司負責人、證人甲○○即告訴人千里眼公司職
          員指證綦詳，並提出卷附送貨（修）單影本19紙佐證
          （見偵查卷第67頁至第72頁）。而上開機器迄89年4
          月至9月間送修，迄至原審審理終結均尚未返還千里
          眼公司，復為被告2人所不否認。其等雖稱並無侵占
          行為，並提出壓縮處理器43台扣案、應付帳款明細表
          影本1紙附卷，資為其等所辯：壓縮處理器仍存放在
          傳鉦暘公司內部，攝影機、變壓器及跳台器等物已與
          千里眼公司折抵現金之佐證。但經台灣士林地方法院
          檢察署事務官勘驗2台及原審採樣勘驗7台被告2人所
          提出之壓縮處理器43台，並比對告訴人千里眼公司提
          出之由傳鉦暘公司之前生產交付之同型16壓縮處理器
          ，勘驗比對結果如下：
          甲、告訴人千里眼公司提出之16壓縮處理器，A：共
              有9顆IC（編號CA3083，每顆CA3083內部構造相
              當有五顆電晶體）、B：有3顆FPGA（型號為：1.
              AT＆T—線圈L3有用熱熔膠固定、D：機版上貼有
              「816002；M ULTIP L—EXER 0000000」之條碼
              、E：機殼內部貼有「TRANSUN MULTI VISION TB
              916」「CE」之示別條碼、F：機殼底部外面貼有
              「Series No:000000 0 Prod uced Data:03.10.
              00」、G：機殼底部外面貼有「TRANSUN COMPNE
              NT TECHNOLDGYCORP」、CE認證及「816002MULTI
              P L—EXER 0000000」之條碼、H：貼有「QCPASS
              89.10.3」標籤。
          乙、被告2人所提出壓縮器A處只有16顆顆電晶體、或
              45顆電晶體編號3904；B處雖有3顆FPGA，但型號
              為XILINX—3030、XILINX—3042、XILINX—3042
              ；C處線圈或有以熱熔膠固定，或無以熱熔膠固
              定；D處均未貼條碼；E處或未貼條碼，或貼有
              A02004、A02019號標籤（白底紅框隨手貼）；F
              處或未貼標籤，或貼有紅色圖形圖章戳；G處或
              沒有貼標籤，或貼有紅色圓形圖章戳；H處均未
              貼標籤，而本院所勘驗之7台壓縮器，輸出端跟
              面版並沒有焊接在一起。
          由此可徵告訴人千里眼公司所提出傳鉦暘公司之前所
          生產交付之壓縮處理器與被告2人所提出庫存者，內
          部主要運轉之IC數量及使用之型號，亦即電晶體之品
          質有極大差異，且被告2人所提出之壓縮器出現諸多
          線圈L3未以熱熔膠固定，且輸出端跟面版並未焊接在
          一起之情況，顯然上開機器並未完成出廠程序，至於
          E、G、H處並未貼有傳鉦暘公司英文條碼、亦無品質
          管制標示，與告訴人千里眼公司所提出者明顯不同，
          可推知二者生產作業流程有所不同（本院審理時當庭
          勘驗結果，被告等所提出之上開壓縮處理器，亦確未
          貼有條碼）。凡此均足見被告2人所提出之43台壓縮
          器並非當初告訴人千里眼公司所送修者，否則2者均
          為傳鉦暘公司所出品，所用器材、生產作業流程應該
          相同，何以有諸多差異？況且，證人丁○○於偵查中
          檢視被告2人提出供檢察事務官勘驗之壓縮處理器2台
          後，亦結證稱該2台機器實係伊自傳鉦暘公司離職後
          ，在大陸生產之26台同型機器等情在卷（參見偵查卷
          第428頁）。被告2人侵占告訴人千里眼公司送修之16
          壓縮處理器43台處分後，另以其他產品向原審提出搪
          塞，佯稱為告訴人千里眼公司送修之事實，昭然若揭
          。
    （II）至於附表所示除壓縮處理器以外之機器部分，雖據被
          告2人提出應付帳款明細表影本所示，載明傳鉦暘公
          司與千視達電子實業有限公司（與千里達公司為母子
          公司，下稱千視達公司）於89年9月28日會帳，總計
          傳鉦暘公司應付與千視達公司之「暫借款餘額」為00
          000000元，就送修如附表所示之攝影機、變壓器、跳
          台器等物（即明細表內送修品未歸還部分）總價估為
          64930元，並將之計入「暫借款總額」，共計0000000
          元內，此復為告訴人千里眼公司所不爭執，足見雙方
          確實有將上開送修未回之機器價額轉充為傳鉦暘公司
          向千視達公司借款總額一部分之意。然上開送修機器
          係自89年4月起至89年9月13日間陸續送修（除變壓器
          1台係89年9月13日送修者外，餘者於89年7月31日前
          均已送修），而雙方會帳之日期為89年9月28日，易
          言之，上開送修未回之攝影機等機器有逾5月而送修
          未回者，衡諸企業之經營常規，協力廠商之物品送修
          ，原廠若非有意侵占入己，早應送修歸還，縱因缺乏
          零件、資金無法修復，亦應及早通知並將原物歸還，
          俾以維持雙方商場信譽，此徵諸證人乙○○於原審審
          理中證稱傳鉦暘公司營運正常時，告訴人千里眼公司
          送修物品通常2、3日內就修好送回等語（見原審卷第
          133頁），即可推知傳鉦暘公司平均修復千里眼公司
          送修機器所需時日甚短。然被告2人不僅未將協力廠
          商附表所示送修機器及早修復，輒以缺乏零件、資金
          為由拖延修復時間，甚至以此為由再向告訴人千里眼
          公司借款等情，業據證人乙○○、甲○○證述在案，
          而上開攝影機等機器於送修5月後，經雙方公司會算
          ，被告2人以上開機器無法修復為由，折抵為傳鉦暘
          公司向千視達公司之暫借款，迄今亦未見其等清償借
          款現金債務，上開送修之機器亦不知所終乙節，並為
          被告2人所自承，苟被告2人並非於收受上開送修物品
          之際，即起意侵占，將之轉售其他廠商，89年9月28
          日會算之際，何以不將送修之攝影機等機器直接交還
          告訴人千里眼公司，只負擔較低額之買賣標的瑕疵賠
          償責任即可，反逕而同意折為金額較高之暫借款？又
          苟被告89年9月28日會算之際，上開送修機器猶留存
          於傳鉦暘公司內部，而目前該機器已不知所終，該機
          器當係於會算後出賣處分予他人，則依據會算約定，
          處分所得自應返還予告訴人千里眼公司，但實際上，
          告訴人千里眼公司目前並未收受上開款項。綜上推論
          ，告訴人千里眼公司所送修如附表所示之壓縮處理器
          、攝影機、跳台器及變壓器等物，被告2人於收受後
          ，為籌措傳鉦暘公司營運資金，即已侵占轉賣，應無
          疑義。
    （III）被告丙○○係傳鉦暘公司董事，被告戊○○則係該公
          司監察人，有卷附公司登記基本資料查詢可稽，被告
          戊○○則為傳鉦暘公司之實際負責人，傳鉦暘公司對
          千里眼公司之出貨係由被告丙○○負責等情，更為其
          等所分別自承，堪認千里眼公司送修物品之保管、修
          復及出賣，係由被告戊○○、丙○○予以掌控。而告
          訴人千里眼公司將附表所示之物送修後，主要聯絡管
          道係被告丙○○，被告丙○○每每以缺零件、缺乏資
          金為由推託等情，則據證人乙○○、甲○○於原審審
          理中結證在案（見原審卷第129至134頁），此外，傳
          鉦暘公司與千里眼公司間業務往來，並非由傳鉦暘公
          司業務部分負責，係由被告戊○○、丙○○專責負責
          ，傳鉦暘公司對千里眼公司銷售之16壓縮處理器外觀
          為灰色，對其他廠商銷售之16壓縮處理器外觀則為黑
          色，傳鉦暘公司業務部門對千里眼公司以外廠商銷售
          之16壓縮處理器缺貨時，被告戊○○曾向傳鉦暘公司
          業務經理己○○指示，「黑色」之16壓縮處理器也可
          以由業務部對千里眼公司以外之廠商銷售乙節，復經
          證人己○○結證綦詳（見原審卷第159至163頁），足
          見被告戊○○、丙○○2人對於千里眼公司送修之物
          品，如何將之出賣其他廠商，又如何藉口拖延返還，
          以免侵占犯行提早為千里眼公司發覺，有所犯意聯絡
          及行為分擔，否則被告戊○○告知業務部門可出賣千
          里眼公司送修之16壓縮處理器等物，被告丙○○乃專
          責負責對千里眼公司出貨者，豈有不知千里眼公司送
          修物維修情形？其既明知已出賣予其他廠商，又對千
          里眼公司謊稱缺錢、缺零件，以致送修物品無法如期
          修復，甚至於偵審中猶提出非千里眼公司送修之壓縮
          處理器43台搪塞充數，再再顯示被告丙○○非僅受雇
          於傳鉦暘公司，聽命行事而已，所辯並未參與本件侵
          占犯行云云，並無可採。
      綜上所述，被告等前開之辯解均係諉卸刑責之詞，不足採
      信。被告等侵占如附表所示千里眼公司送修機器之犯行，
      事證明確，犯行堪以認定。
（二）犯罪事實二部分：
      訊之上訴人即被告戊○○雖坦承將上開法院查封物遷移應
      存放處所而藏匿他處之犯行，但否認有將查封之標示除去
      之行為。惟查，傳地公司於89年間與告訴人甲○○因清償
      債務事件，告訴人甲○○提供擔保金向原審法院聲請假扣
      押傳地公司辦公處所之機器設備，經該院以89年度裁全字
      第3493號裁定准予假扣押，並經法院執行人員於89年12月
      15日在上述機器設備上黏貼查封標示之事實，有原審法院
      上開假扣押卷宗影本在卷為憑。而被告戊○○於90年8月
      間向傳地公司員工丁○○謊稱傳地公司與千里眼公司間之
      訴訟已獲勝訴判決，命其協同將上開貼有查封標示之機器
      設備封條除去，並遷移至丁○○前揭租屋處內存放，又於
      91年4月17日將上開機器搬離他處等情，復據證人丁○○
      於偵查中結證甚詳（見偵查卷第428頁、第429頁），可見
      被告戊○○確實違背查封效力，將查封物遷移他處，至為
      明確。雖被告戊○○否認查封標示除去，然此除經證人丁○○證述明確外，被告戊○○迄原審審理終結，亦從未提
      出上開經查封之機器設備以憑查證查封標示是否完整。而
      參酌被告戊○○將查封之機器遷移應存放處所藏匿他處，
      迄今未能提出該機器供為其辯解佐證等情以觀，被告戊○○應係已將上開貼有查封標示之機器設備予以處分，苟被
      告戊○○未將上開機器設備上之查封標示除去，他人斷無
      予與收受之理，足認被告戊○○不僅將查封物遷移應存放
      處所，且將其查封標示除去至明，被告戊○○上開所辯，
      無非避重就輕之詞，委無足採。事證明確，犯行洵堪認定
      。
二、論罪科刑
（一）核被告丙○○、戊○○意圖為自己不法之所有，而侵占業
      務上持有他人之物，所為係犯刑法第336條第2項業務侵占
      罪。被告二人就上開侵占犯行有犯意聯絡、行為分擔，均
      為共同正犯。其等多次侵占犯行，時間緊接、手段相似，
      顯係基於概括之犯意多次觸犯犯罪構成要件相同之罪名，
      應論以連續犯一罪，並加重其刑。本件被告丙○○、戊○○行為後，刑法第56條連續犯之規定，業於94年1月7日修
      正公布刪除，並於95年7月1日施行，則被告等之犯行，因
      行為後新法業已刪除連續犯之規定，此刪除雖非犯罪構成
      要件之變更，但顯已影響行為人刑罰之法律效果，自屬法
      律有變更，依新法第2條第1項規定，比較新、舊法結果，
      仍應適用較有利於被告之行為時法律即舊法論以連續犯（
      最高法院95年第8次刑事庭會議決議參照）。又被告戊○○違背公務員查封標示效力之行為，另犯刑法第139條除
      去公務員查封標示罪。其指示不知情之丁○○除去法院執
      行人員查封之標示，為間接正犯。被告戊○○所犯上開二
      罪間，犯意個別、行為互殊，應分論併罰之。原審就侵占
      部分，予以論處罪刑，固非無見。惟查被告等既係因業務
      上持有千里眼公司送修之物，將之侵占入己，出售予他人
      ，自係犯業務侵占罪，原審論以普通侵占罪，自有可議。
      被告等就此部分上訴意旨否認犯罪，雖無可取，惟檢察官
      執此指摘原判決關於此部分不當，為有理由，自應將原判
      決關於此部分撤銷改判（被告戊○○執行刑部分應一併撤
      銷），爰審酌被告二人侵占犯罪所得不低，犯後復矯飾卸
      責，並無悔意，對於被害人之損失未加聞問，迄今未能賠
      償，以資彌補，惟念被告丙○○前無犯罪紀錄，有本院被
      告前案紀錄表在卷可稽，素行尚佳，且其與被告戊○○關
      於侵占犯行之行為分擔，究屬於從屬地位等一切情狀，量
      處被告戊○○有期徒刑10月；被告丙○○處有期徒刑6月
      ，以示懲儆。被告丙○○行為後，刑法第41條有關易科罰
      金之規定，業於90年1月4日修正，並經總統於同年1月10
      日公布，同年1月12日生效施行，修正施行前之刑法第41
      條原規定「犯最重本刑為3年以下有期徒刑以下之刑之罪
      ，而受6月以下有期徒刑或拘役之宣告，因身體、教育、
      職業或家庭之關係，執行顯有困難者，得以1元以上3元以
      下折算1日，易科罰金」，而修正施行後之刑法第41條第1
      項則規定「犯最重本刑為5年以下有期徒刑以下之刑之罪
      ，而受6個月以下有期徒刑或拘役之宣告，因身體、教育
      、職業、家庭之關係或其他正當事由，執行顯有困難者，
      得以1元以上3元以下折算1日，易科罰金。但確因不執行
      所宣告之刑，難收矯正之效，或難以維持法秩序者，不在
      此限」，惟95年7月1日修正公布施行之刑法第41條第1項
      前段則規定：「犯最重本刑為五年以下有期徒刑以下之刑
      之罪，而受六個月以下有期徒刑或拘役之宣告者，得以新
      臺幣一千元、二千元或三千元折算一日，易科罰金。」是
      被告丙○○行為後法律又再次變更，行為時之易科罰金折
      算標準，即修正前罰金罰鍰提高標準條例第2條前段（現
      已刪除）規定，就其原定數額提高為100倍折算1日，則本
      件被告丙○○行為時之易科罰金折算標準，應以銀元300
      元折算1日，經折算為新臺幣後，應以新臺幣900元折算為
      1日。比較新舊法之結果，以90年修正施行後之規定，對
      被告丙○○有利，本件自應依刑法第2條第1項但書之規定
      ，適用90年修正施行後之刑法第41條第1項前段之規定，
      就前揭對被告丙○○所宣告之刑，併予諭知易科罰金之折
      算標準。
（二）原審就被告戊○○違背公務員查封標示效力之行為，適用
      刑法第139條，審酌其求為處理資產，不惜挑戰公權力，
      量處有期徒刑4月，認事用法及量刑，均無不當。被告戊○○上訴意旨否認犯罪，指摘原判決關於此部分不當，為
      無理由，應予駁回。並就戊○○撤銷改判部分與上訴駁回
      部分所處之刑，定其應執行刑為有期徒刑1年。刑法第2條
      第1項規定：「行為後法律有變更者，適用行為時之法律
      。但行為後之法律有利於行為人者，適用最有利於行為人
      之法律」。被告戊○○行為後，刑法第51條已於民國94年
      1月7日修正公布，並於95年7月1日施行，修正前刑法第51
      條規定：「數罪併罰，分別宣告其罪之刑，依左列各款定
      其應執行者：」其中第5款規定：「宣告多數有期徒刑者
      ，於各刑中之最長期以上，各刑合併之刑期以下，定其刑
      期。但不得逾二十年。」修正後刑法第51條第5款規定：
      「宣告多數有期徒刑者，於各刑中之最長期以上，各刑合
      併之刑期以下，定其刑期。但不得逾三十年。」比較結果
      ，修正後刑法並非較有利於行為人，依刑法第2條第1項前
      段之規定，仍應依修正前刑法，定其應執行之刑，併此敘
      明。
據上論斷，應依刑事訴訟法第368條、第369條第1項前段、第364
條、第299條第1項前段，刑法第2條第1項、第28條、第56條（修
正前）、第336條第2項、修正前第51條第5款、第41條第1項前段
（90年修正施行），罰金罰鍰提高標準條第1條前段、第2條（修
正前），判決如主文。
本案經檢察官林秀濤到庭執行職務。
中    華    民    國    95    年    9    月    26    日
                  刑事第六庭    審判長法  官  林堭儀
                                      法  官  王炳梁
                                      法  官  莊謙崇
以上正本證明與原本無異。
不得上訴。
                                      書記官  林旻弘
中    華    民    國    95    年    9     月    26    日
附錄：本案論罪科刑法條全文刑法第336條第2項對於業務上所持
      有之物，犯前條第1項之罪者，處6月以上5年以下有期徒
      刑，得併科3千元以下罰金。
刑法第139條損壞、除去或污穢公務員所施之封印或查封之標示
，或為違背其效力之行為者，處1年以下有期徒刑、拘役或3百元
以下罰金。
附表：
┌──┬────┬─────┬───┬─────┬──────┐
│編號│送修日期│ 產品名稱 │數  量│單      價│合        計│
│    │        │          │      │（新臺幣）│ （新台幣） │
├──┼────┼─────┼───┼─────┼──────┤
│1   │89.4.21 │TB-103EIA │90    │550       │49,500      │
│    │        │（攝影機）│      │          │            │
├──┼────┼─────┼───┼─────┼──────┤
│2   │89.4.21 │彩色16壓縮│1     │20,800    │20,800      │
│    │        │PAL       │      │          │            │
├──┼────┼─────┼───┼─────┼──────┤
│3   │89.4.26 │黑白9壓縮 │1     │15,500    │15,500      │
│    │        │EIA       │      │          │            │
├──┼────┼─────┼───┼─────┼──────┤
│4   │89.4.29 │黑白16壓縮│3     │15,500    │46,500      │
│    │        │EIA       │      │          │            │
├──┼────┼─────┼───┼─────┼──────┤
│5   │89.5.15 │黑白16壓縮│3     │15,500    │46,500      │
├──┼────┼─────┼───┼─────┼──────┤
│5-1 │89.5.15 │黑白16壓縮│1     │15,500    │15,500      │
│    │        │CCIR      │      │          │            │
├──┼────┼─────┼───┼─────┼──────┤
│6   │89.5.17 │黑白16壓縮│1     │15,500    │15,500      │
│    │        │EIA       │      │          │            │
├──┼────┼─────┼───┼─────┼──────┤
│7   │89.5.24 │TB-104+AUT│1     │650       │650         │
│    │        │O （攝影機│      │          │            │
│    │        │）        │      │          │            │
├──┼────┼─────┼───┼─────┼──────┤
│7-1 │89.5.24 │黑白16壓縮│1     │15,500    │15,500      │
│    │        │EIA       │      │          │            │
├──┼────┼─────┼───┼─────┼──────┤
│7-2 │89.5.24 │彩色9壓縮 │1     │18,200    │18,200      │
│    │        │NTSC      │      │          │            │
├──┼────┼─────┼───┼─────┼──────┤
│8   │89.5.31 │TB-104+AUT│1     │650       │650         │
│    │        │O （攝影機│      │          │            │
│    │        │）        │      │          │            │
├──┼────┼─────┼───┼─────┼──────┤
│8-1 │89.5.31 │TB-104EIA │2     │550       │1,100       │
│    │        │（攝影機）│      │          │            │
├──┼────┼─────┼───┼─────┼──────┤
│9   │89.6.12 │彩色16壓縮│1     │20,800    │20,800      │
│    │        │PAL       │      │          │            │
├──┼────┼─────┼───┼─────┼──────┤
│9-1 │89.6.12 │黑白16壓縮│1     │15,500    │15,500      │
│    │        │EIA       │      │          │            │
├──┼────┼─────┼───┼─────┼──────┤
│10  │89.6.12 │TB-104    │1     │550       │550         │
│    │        │（攝影機）│      │          │            │
├──┼────┼─────┼───┼─────┼──────┤
│10-1│89.6.12 │TB-103    │1     │550       │550         │
│    │        │（攝影機）│      │          │            │
├──┼────┼─────┼───┼─────┼──────┤
│11  │89.6.21 │TB-104    │1     │550       │550         │
│    │        │（攝影機）│      │          │            │
├──┼────┼─────┼───┼─────┼──────┤
│11-1│89.6.21 │TC-104    │1     │1,820     │1,820       │
│    │        │（攝影機）│      │          │            │
├──┼────┼─────┼───┼─────┼──────┤
│11-2│89.6.21 │TB-106    │1     │600       │600         │
│    │        │（攝影機）│      │          │            │
├──┼────┼─────┼───┼─────┼──────┤
│12  │89.6.29 │黑白16壓縮│2     │15,500    │31,000      │
│    │        │EIA       │      │          │            │
├──┼────┼─────┼───┼─────┼──────┤
│13  │89.7.7  │黑白16壓縮│20    │15,500    │310,000     │
│    │        │EIA       │      │          │            │
├──┼────┼─────┼───┼─────┼──────┤
│14  │89.7.10 │黑白16壓縮│4     │15,500    │62,000      │
│    │        │EIA       │      │          │            │
├──┼────┼─────┼───┼─────┼──────┤
│15  │89.7.12 │黑白16壓縮│2     │15,500    │31,000      │
│    │        │EIA       │      │          │            │
├──┼────┼─────┼───┼─────┼──────┤
│15-1│89.7.12 │ADAPTOR （│2     │400       │800         │
│    │        │壓縮器用）│      │          │            │
│    │        │變壓器    │      │          │            │
├──┼────┼─────┼───┼─────┼──────┤
│15-2│89.7.12 │ADAPTOR500│1     │58        │58          │
│    │        │mA變壓器  │      │          │            │
├──┼────┼─────┼───┼─────┼──────┤
│16  │89.7.21 │黑白16壓縮│1     │15,500    │15,500      │
│    │        │EIA       │      │          │            │
├──┼────┼─────┼───┼─────┼──────┤
│16-1│89.7.21 │ADAPTOR （│1     │400       │400         │
│    │        │壓縮器用）│      │          │            │
│    │        │變壓器    │      │          │            │
├──┼────┼─────┼───┼─────┼──────┤
│17  │89.7.26 │CL700+CL30│12    │500       │6,000       │
│    │        │0跳台器   │      │          │            │
├──┼────┼─────┼───┼─────┼──────┤
│18  │89.7.31 │ADAPTOR （│1     │400       │400         │
│    │        │壓縮器用）│      │          │            │
│    │        │變壓器    │      │          │            │
├──┼────┼─────┼───┼─────┼──────┤
│19  │89.9.13 │ADAPTOR （│1     │400       │400         │
│    │        │壓縮器用）│      │          │            │
│    │        │變壓器    │      │          │            │
├──┼────┼─────┼───┼─────┼──────┤
│    │        │          │      │合  計    │743,828     │
└──┴────┴─────┴───┴─────┴──────┘


司法院資訊處製作；財團法人民間司法改革基金會備份。
